最高法院刑事判決　　　　　　　九十四年度台上字第六０六號
　　上　訴　人　甲○○
　　　　　　　　　　　　23號.
上列上訴人因違反槍砲彈藥刀械管制條例等罪案件，不服台灣高
等法院台中分院中華民國九十一年三月二十七日第二審判決（九
十年度上訴字第一九一四號，起訴案號：台灣彰化地方法院檢察
署八十九年度偵字第一三九一、四八三七號，九十年度偵字第二
八三五號），提起上訴，本院判決如下：
    主  文
原判決關於未經許可，持有可發射子彈具有殺傷力之槍枝部分撤
銷，發回台灣高等法院台中分院。
其他上訴駁回。
    理  由
甲、撤銷部分（即關於未經許可，持有可發射子彈具有殺傷力之
    槍枝部分）：
原判決撤銷第一審關於製造槍械部分之科刑判決，改判依想像競
合犯從一重論處上訴人甲○○未經許可，持有可發射子彈具有殺
傷力之槍枝罪刑，固非無見。
惟查：一、上訴人於民國（下同）八十九年二月十四日上午，經
彰化縣警察局鹿港分局員警持檢察官搜索票，前往上訴人位於彰
化縣福興鄉秀厝村洪堀巷二十三號住處執行搜索，當場自其住處
屋頂陽台查獲掌心雷手槍、改造四五手槍、改造九二手槍各一支
，半成品手槍零組件一批、子彈十一顆、彈殼十二顆、掌心雷子
彈一顆及彈殼二顆，復在其房間內查獲火藥三瓶、底火二瓶、底
火一包、電鑽（大、中、小型各一台）、砂輪機二台、油標尺一
支、電焊槍二支、鑽頭（大七支、小十二支）、砂紙三個、起子
五支、鋸子一支、噴燈一個、鉗子三支及工具箱一盒等物，有搜
索票、搜索扣押證明筆錄、各式贓證物一覽表及查獲現場照片在
卷可稽，上訴人並坦承上開查獲物品均係其所有並供其改造槍枝
、子彈所用之物等情（見本案第一三九一號偵查卷第三至五、七
至十一頁）；雖上訴人辯稱：伊於八十六年間因製造槍彈為警查
獲，該案件經檢察官提起公訴後，由台灣彰化地方法院於八十六
年四月九日判處有期徒刑七月（八十六年度訴字第二三四號），
並經確定在案，上開物品均係其於前案所製造或留下，此次再為
警查獲云云，然據證人即於八十六年一月二十二日下午參與搜索
上訴人住處而查獲槍彈及改造工具等物之警員謝明局、吳正元，
於原審到庭證稱：當時現場都全部搜索過，應該不可能有未搜索
到之地方等語（見原審卷第五九至六二頁），徵之上開查獲物品
數量龐大，改造槍枝、製造子彈所需工具可謂至極完備，復分別
係在上訴人居住之屋頂陽台及其房間內查獲，倘非係上訴人於前
案被查獲並判刑後，另行起意為改造槍枝及製造子彈之行為，再
度為警查獲，焉有為前案警方查獲時未及發現而未經查扣之可能
，即允有詳求之餘地。原審未遑詳查及此，遽認上訴人所辯非不
可採信，其製造槍彈行為為前案既判力所及，而僅就上訴人於前
案宣示判決後持有改造槍枝及子彈之行為部分予以論罪，自嫌速
斷。二、原判決復以上訴人持有槍枝、子彈行為係繼續犯，前確
定判決既判力止於該案件於八十六年四月九日下午三時宣示之時
，上訴人於該案宣示判決後仍持有本案具有殺傷力之改造槍枝及
土造子彈，此部分為最後審理事實法院宣示判決後，始行發生之
事實，為該案判決之既判力所不能及，應就該部分犯行依法論科
等情，但上訴人既辯稱本案查獲之改造槍枝、土造子彈均係前案
同時製造，當時未經警方發現查扣云云，原審對於上訴人如何係
於前判決確定案件宣判後，新發生另一持有當時所改造之槍枝及
製造之子彈之事實行為，因而不受前案既判力所及並未詳加說明
審認，亦嫌理由欠備。以上或為上訴意旨所指摘，或為本院得依
職權調查之事項，應認原判決關於上訴人未經許可，持有可發射
子彈具有殺傷力之槍枝部分有撤銷發回更審之原因。又台灣彰化
地方法院檢察署以上訴人另於九十年三、四月間明知洪政樂（已
死亡，由檢察官不起訴處分）持有改造手槍及子彈，仍同意以車
輛載其持往藏放，迄九十一年九月十三日為警借提查獲，涉犯槍
砲彈藥刀械管制條例第十一條第四項及第十二條第四項之罪嫌，
認與本案之罪有連續犯或想像競合犯關係移送併辦（同署九十一
年度偵字第八三三九號），原判決關於上開部分既經發回，此部
分可否併予審判，應由原審加以審酌，附予敘明。
乙、駁回部分（即未經許可持有制式子彈部分）：
按刑事訴訟法第三百七十七條規定：上訴於第三審法院，非以判
決違背法令為理由，不得為之。是提起第三審上訴，應以原判決
違背法令為理由，係屬法定要件。如果上訴理由狀並未依據卷內
訴訟資料具體指摘原判決不適用何種法則或如何適用不當，自應
認其上訴為違背法律上之程式，從程序上予以駁回。本件上訴人
對原判決關於持有制式子彈部分，不服原判決於九十一年四月十
八日提起第三審上訴，其於聲明上訴狀及上訴理由狀對於該部分
僅稱原判決對有利於上訴人之證據漏而不審，其判決違背法令，
殊難甘服云云（其餘部分為其不服原判決關於未經許可，持有可
發射子彈具有殺傷力之槍枝部分之理由），核其既未依據卷內訴
訟資料具體指摘原審有何證據漏而不審及原判決不適用何種法則
或如何適用不當。依首揭說明，應認此部分上訴違背法律上之程
式，予以駁回。
據上論結，應依刑事訴訟法第三百九十七條、第四百零一條、第
三百九十五條前段，判決如主文。
中　　華　　民　　國　九十四　年　　二　　月　　三　　日
                      最高法院刑事第十庭
                          審判長法官  呂　潮　澤
                                法官  吳　昆　仁
                                法官  孫　增　同
                                法官  吳　昭　瑩
                                法官  趙　文　淵
      本件正本證明與原本無異
                                      書  記  官
中　　華　　民　　國　九十四　年　　二　　月   十五   日
                                                      Ｔ
